【裁判字號】    97,簡上,12
【裁判日期】    970324
【裁判案由】    竊盜
【裁判全文】
臺灣嘉義地方法院刑事判決              97年度簡上字第12號
上  訴  人
即  被  告  甲○○
上列上訴人因竊盜案件，不服本院嘉義簡易庭中華民國九十六年
十一月十六日九十六年度嘉簡字第一八一０號第一審判決（聲請
簡易判決處刑案號：臺灣嘉義地方法院檢察署九十六年度偵字第
八四九五號），提起上訴，本院管轄之第二審合議庭判決如下：
    主  文
原判決撤銷。
甲○○犯竊盜罪，處拘役肆拾日，如易科罰金，以新臺幣壹仟元
折算壹日；又犯竊盜罪，處拘役伍拾日，如易科罰金，以新臺幣
壹仟元折算壹日；應執行拘役捌拾日，如易科罰金，以新臺幣壹
仟元折算壹日；緩刑肆年。
    事  實
一、甲○○於民國九十六年九月二十五日，前往嘉義縣水上鄉○
    ○村○○路○段五三一號雲頂時尚汽車旅館投宿休息，竟意
    圖為自己不法之所有，基於竊盜之犯意，於同日下午五時三
    十四分退房之際，竊取上開旅館管理員乙○○所管領之不鏽
    鋼垃圾桶一個。甲○○於同年十月二十六日凌晨二時許，再
    度前往上開旅館投宿休息，竟另行起意，意圖為自己不法之
    所有，於同日凌晨五時十六分退房之際，竊取乙○○所管領
    之茶几一張。嗣經警於同（二十六）日上午十時五十分許，
    在甲○○位於臺南縣新營市○○里○○路一三八之七號住處
    查獲，並扣得上開不鏽鋼垃圾桶一個及茶几一張（均已發還
    ）。
二、案經嘉義縣警察局水上分局報由臺灣嘉義地方法院檢察署檢
    察官偵查後聲請以簡易判決處刑。
    理  由
壹、程序部分
    按被告以外之人於審判外之陳述，經當事人於審判程序同意
    作為證據，法院審酌該言詞陳述或書面陳述作成時之情況，
    認為適當者，亦得為證據。當事人、代理人或辯護人於法院
    調查證據時，知有第一百五十九條第一項不得為證據之情形
    ，而未於言詞辯論終結前聲明異議，視為有前項之同意，刑
    事訴訟法第一百五十九條之五定有明文。查本件認定事實所
    引用之證人即被害人乙○○於警詢時之陳述及其他具有傳聞
    性質之文書證據等證據方法之證據能力，檢察官及被告於本
    院行準備程序時均表示無意見同意調查，且經本院於審理時
    逐一提示予被告表示意見，被告復未於言詞辯論結前聲明異
    議。本院審酌採納上開傳聞證據，無礙被告於程式上之彈劾
    詰問權利，而認上開傳聞證據合於刑事訴訟法第一百五十九
    條之四及同法第一百五十九條之五等規定，因而均具證據能
    力，合先敘明。
貳、實體部分
一、上列犯罪事實，迭據上訴人即被告甲○○於警詢、偵查及本
    院審理時坦承不諱，核與證人即被害人乙○○於警詢時之陳
    證情節相符，並有扣押筆錄一份、查獲照片二張、被害報告
    單一紙、贓物認領保管單一紙、雲頂時尚汽車旅館旅客住宿
    資料二紙等附卷可稽，足認被告之自白與事實相符，堪可採
    為論罪科刑之依據。從而，本案事證已臻明確，被告犯行洵
    堪認定。
二、核上訴人即被告甲○○上開所為，均係犯刑法第三百二十條
    第一項之竊盜罪。其所為二次竊盜行為之時間相隔一月，犯
    意各別，應予分論併罰。原審予以論罪科刑，固非無見，惟
    查，上訴人即被告犯後於九十六年十一月十四日業已與上開
    旅館達成和解，上開被竊物品亦已經警發還被害人取回，上
    訴人即被告於九十六年十一月十五日具狀向本院陳報業已與
    被害人和解之旨，並提出和解書一紙為證，上開陳報狀及和
    解書於同日下午五時十三分由本院收發室收文，循公文流程
    於翌日交由本院原審承辦法官收受時，原審業已做成判決而
    未及審酌上訴人即被告所提出之上開陳報狀與和解書內容等
    情，有陳報狀與和解書各一件及陳報狀上所載收狀時間與原
    審法官收狀之批示與核章一枚等在卷可稽，原審未及參酌，
    難謂允洽。上訴人指摘原判決量刑不當，固無足取，惟原審
    判決既有上述可議之處，應由本院撤銷原審判決並自為判決
    。爰審酌上訴人即被告前無犯罪前案紀錄（此有台灣高等法
    院被告前案記錄表及台灣嘉義地方法院檢察署刑案資料查註
    紀錄表各一件附卷可參），素行良好之品行，趁機竊取財物
    之犯罪動機、目的與方法，被害財物之財產價值共約新臺幣
    二千一百元（詳警卷第十四頁贓證物認領保管單），上訴人
    即被告事後坦承犯行，態度良好，業與被害人和解等一切情
    狀，分別就上開二罪量處如主文所示之刑，並依法定其應執
    行之刑暨諭知如易科罰金之折算標準。末查，上訴人即被告
    前無犯罪前案紀錄之事實，有臺灣嘉義地方法院檢察署刑案
    資料查註紀錄表、臺灣高等法院被告前案紀錄表各一份在卷
    可參，酌以被告事後坦認犯行，深表悔悟，並與被害人達成
    民事和解，取得其諒解，堪認此次係因一時失慮初罹刑典，
    經此次偵查審判程序，當知所警惕，信無再犯之虞，本院認
    為其所宣告之刑，以暫不執行為適當，爰併予宣告緩刑四年
    ，以啟自新。
據上論斷，應依刑事訴訟法第四百五十五條之一第一項、第三項
、第三百六十九條第一項前段、第三百六十四條、第二百九十九
條第一項前段，刑法第三百二十條第一項、第四十一條第一項前
段、第五十一條第六款、第七十四條第一項第一款，刑法施刑法
第一條之一第一項、第二項前段，判決如主文。
本案經檢察官陳慧玲到庭執行職務。
中    華    民    國    97    年    3     月    24    日
                  刑事第四庭   審判長法  官   蔡憲德
                                     法  官   王慧娟
                                     法  官   許兆慶
上列正本證明與原本無異。
本件不得上訴。
中    華    民    國    97    年    3     月    24    日
                                     書記官   林金福
附錄本判決論罪法條全文
中華民國刑法第320條第1項（普通竊盜罪）
意圖為自己或第三人不法之所有，而竊取他人之動產者，為竊盜
罪，處 5 年以下有期徒刑、拘役或 5 百元以下罰金。


司法院資訊處製作；財團法人民間司法改革基金會備份。
